src-fst-morphology-affixes-nouns.lexc.md
# Bokmål noun morphology 

---------------------------------------------------
Declension classes
Main types, from Bokmålsordboka

f1  bru         brua        bruer           bruene
f2  pumpe       pumpa       pumper          pumpene
f3  søster      søstera     søstre/søstrer  søstrene
m1  stol        stolen      stoler          stolene
bakke       bakken      bakker          bakkene
pumpe       pumpen      pumper          pumpene
m2  lærer       læreren     lærere          lærerne
m3  bever       beveren     bevere          beverne
bevrer          bevrene
bevre           bevrene
m4  longs       longsen     longs/longser   longsene
n1  slott       slottet     slott           slotta/slottene
n2  eple        eplet       epler           epla/eplene
salt        saltet      salter          salta/saltene
n3  kontor      kontoret    kontor/kontorer kontora/kontorene
høve        høvet       HØVE/høver      høva/høvene
middel      midlet      MIDDEL/midler   midla/midlene
n4  salt        saltet      salter          salta/saltene ??
n5  middel      midlet      midler          midla/midlene ??
n6  kammer      kammeret    kamre/kammer    kamra/kamrene

Subtypes, mainly from Finsk-norsk ordbok, also system-specific

x  unclassified, to m1 by default
mX indecl
m1sg sg only
m1pl pl only
m1b dam
m1b fe, komite
m1V sko pl. sko, skoa/skoene
m1Vb byte, pl. byte/byter, bytene
m1Vc glipp, pl. glipp, glippene
m3V meter pl. meter
m3b finger pl. fingrer/fingre
m3c forelder pl. foreldre
ma alliert, alierte, allierte, allierte
KOLLEGA kollegaer, kolleger
KONTO kontoer, konti
RADIUS radiuser, radii
BROR brødre
FAR fedre
MANN menn
mD gårde, garde, dage  (av gårde)
fD tide (i tide)
nD live (i live)
DATTER døtre
f1b skam
f1X bok, pl. bøker
f1V mus, pl. mus
fGLO glo, pl. glør
f3b lever. def. levra
n1b rom, def. rommet
n1n1b publikum, def. publikumet/publikummet
n1s sg only
n2b program, pl. programmer
n2c kontor, pl. kontor, kontorer
n2s mørke, not pl.
n3b lager, def. lageret
n3c fe, feet
n3d søppel, søppelet/søplet, søppel/søpler, søpla/søplene
n4b faktum, pl. fakta
FORUM forum, forumet, fora/forumer, foraene/forumene
LEKSIKON leksikon, pl. leksika
nMUSEUM museum, museet, museer
nØYE

## Basic paradigms

#### Irregulars

+N+Fem+Sg+Def+Radical:datra    K ;
+N:         R ;

`NO CODE` for nynorsk only.

`NO CODE` for nynorsk only.

* * *

<small>This (part of) documentation was generated from [src/fst/morphology/affixes/nouns.lexc](https://github.com/giellalt/lang-nob/blob/main/src/fst/morphology/affixes/nouns.lexc)</small>

---
